【裁判字號】    98,裁,3345
【裁判日期】    981224
【裁判案由】    營利事業所得稅
【裁判全文】
最  高  行  政  法  院  裁  定
                                      98年度裁字第3345號
上  訴  人  尚富煜科技股份有限公司
代  表  人  甲○○
被 上訴 人  財政部臺北市國稅局
代  表  人  乙○○
上列當事人間營利事業所得稅事件，上訴人對於中華民國98年8
月20日臺北高等行政法院98年度訴字第935號判決，提起上訴，
本院裁定如下：
    主  文
上訴駁回。
上訴審訴訟費用由上訴人負擔。
    理  由
一、按對於高等行政法院判決之上訴，非以其違背法令為理由，
    不得為之，行政訴訟法第242條定有明文。依同法第243條第
    1項規定，判決不適用法規或適用不當者，為違背法令；而
    判決有同條第2項所列各款情形之一者，為當然違背法令。
    是當事人對於高等行政法院判決上訴，如依行政訴訟法第24
    3條第1項規定，以高等行政法院判決有不適用法規或適用不
    當為理由時，其上訴狀或理由書應有具體之指摘，並揭示該
    法規之條項或其內容；若係成文法以外之法則，應揭示該法
    則之旨趣；倘為司法院解釋或本院之判例，則應揭示該判解
    之字號或其內容。如以行政訴訟法第243條第2項所列各款情
    形為理由時，其上訴狀或理由書，應揭示合於該條項各款之
    事實。上訴狀或理由書如未依此項方法表明，或其所表明者
    與上開法條規定不合時，即難認為已對高等行政法院判決之
    違背法令有具體之指摘，其上訴自難認為合法。
二、本件上訴人93年度營利事業所得稅結算申報，原列報合於獎
    勵規定之免稅所得新臺幣（下同）0元及93年度抵減稅額18,
    949,988元（包含企業營運總部所得30,222,799元〔營運總
    部收入42,552,534元-相關成本費用12,329,735元〕依稅率
    25%計算之可抵減稅額7,555,700元）。被上訴人初查以系爭
    企業營運總部所得係銷售各類電腦零組件收入所產生，非屬
    促進產業升級條例第70條之1規定之企業營運總部免稅所得
    ，否准認列系爭免稅所得依25%稅率計算之抵減稅額7,555,7
    00元，併同調減以往年度尚未抵減稅額496,021元，核定93
    年度准予抵減稅額10,898,267元（18,949,988元-7,555,700
    元-496,021元）。上訴人不服，申請復查，未獲變更，提起
    訴願及行政訴訟，均遭駁回，遂提起本件上訴。其上訴意旨
    略以：上訴人93年度營利事業所得稅結算申報之適用營運總
    部獎勵表，填寫免稅所得項目為對國外關係企業提供管理服
    務所得，另依據所提示之收入明細及相關憑證，係銷售各類
    電腦組件收入，亦屬廣義服務所得，應符合促進產業升級條
    例第70條之1規定免徵營利事業所得稅之要件，系爭本年度
    准予抵減稅額7,555,700元亦符合前揭規定。原判決僅以「
    依據所提示之收入明細及相關憑證，係銷售各類電腦零件收
    入」為由，駁回上訴人之訴，而未考慮此亦屬廣義之收入，
    ，即屬判決違背法令等語，雖以該判決違背法令為由，惟核
    其上訴理由，係就原審取捨證據、認定事實之職權行使，指
    摘其為不當，並就原審已論斷者，泛言未論斷，而非具體表
    明合於不適用法規、適用法規不當、或行政訴訟法第243條
    第2項所列各款之情形，難認對該判決之如何違背法令已有
    具體之指摘。依首開規定及說明，應認其上訴為不合法。
三、據上論結，本件上訴為不合法。依行政訴訟法第249條第1項
    前段、第104條、民事訴訟法第95條、第78條，裁定如主文
    。
中    華    民    國    98    年    12    月    24    日
                    最高行政法院第五庭
                        審判長法官  黃  璽  君
                              法官  陳  鴻  斌
                              法官  鄭  忠  仁
                              法官  吳  東  都
                              法官  陳  金  圍
以  上  正  本  證  明  與  原  本  無  異
中    華    民    國    98    年    12    月    25    日
                              書記官  王  福  瀛


司法院資訊處製作；財團法人民間司法改革基金會備份。
